【裁判字號】    97,訴,446
【裁判日期】    970430
【裁判案由】    毒品危害防制條例
【裁判全文】
臺灣基隆地方法院刑事判決               97年度訴字第446號
公  訴  人  臺灣基隆地方法院檢察署檢察官
被      告  乙○○
上列被告因毒品危害防制條例案件，經檢察官提起公訴（97年度
毒偵字第685號），被告於準備程序進行中，就被訴事實為有罪
之陳述，經本院合議庭裁定由受命法官獨任進行簡式審判程序，
判決如下：
    主      文
乙○○施用第一級毒品，累犯，處有期徒刑捌月。
    事      實
一、乙○○曾於民國82年間因違反麻醉藥品管理條例、藥事法案
    件，經臺灣高等法院以83年度上訴字第2618號各判處有期徒
    刑5月、1年，定應執行有期徒刑1年3月，其中麻藥部分先確
    定，藥事法部分則經最高法院上訴駁回而確定（下稱甲罪）
    ；復因違反肅清煙毒條例案件，經本院以83年度訴字第234
    號判決判處有期徒刑3年，嗣經臺灣高等法院、最高法院駁
    回上訴確定（下稱乙罪），嗣甲、乙兩罪經定應執行有期徒
    刑3年10月確定；又因違反藥事法、麻醉藥品管理條例（吸
    食）案件，經本院先後以83年度訴字第435號判決判處有期
    徒刑8月（下稱丙罪）、以84年度訴字第137號判決判處有期
    徒刑7月確定（下稱丁罪）後，再因肅清煙毒條例案件，經
    臺灣桃園地方法院以84年度訴字第1456號判決判處有期徒刑
    3年2月確定（下稱戊罪）；另因違反麻醉藥品管理條例（販
    賣）案件，經同院以85年度訴字第371號判決判處有期徒刑5
    年4月，並經臺灣高等法院上訴駁回確定（下稱己罪），上
    述丙、丁、戊、己4罪，嗣經定應執行有期徒刑9年2月確定
    ，並與甲、乙兩罪所定應執行刑接續執行，於89年12月5日
    假釋出監，後遭撤銷假釋，執行殘刑4年10月13日（殘刑原
    為6年6月13日，因丙至己4罪嗣經依中華民國96年罪犯減刑
    條例減刑為應執行有期徒刑7年6月，故殘刑為4年10月13日
    ），而於96年7月16日縮刑期滿執行完畢。
二、乙○○於前揭假釋期間曾因施用第一級毒品案件，經本院裁
    定送觀察、勒戒後，因有繼續施用毒品傾向，再經本院裁定
    令入戒治處所施以強制戒治，於92年2月7日停止戒治，並於
    92年6月27日戒治期滿執行完畢後，由臺灣基隆地方法院檢
    察署檢察官於92年7月4日以92年度戒毒偵字第48號為不起訴
    處分確定。詎其猶不知戒除施用毒品惡習，復於前揭強制戒
    治執行完畢釋放後5年內，基於施用第一級毒品海洛因犯意
    ，於97年1月30日下午4時許，在其基隆市○○路56之2號住
    處內，以將海洛因摻水置入注射針筒內，再施打右手前臂靜
    脈血管處之方式，施用第一級毒品海洛因1次。嗣於同日晚
    間8時40分許，為警在上址依法執行搜索時查獲，並其同意
    下採集其尿液送驗，結果呈嗎啡陽性反應，而悉上情。
三、案經基隆市警察局第三分局報告臺灣基隆地方法院檢察署檢
    察官偵查起訴。
    理    由
壹、程序方面
    本件被告乙○○所犯者非為死刑、無期徒刑、最輕本刑為3
    年以上有期徒刑之罪或高等法院管轄第一審案件，其於準備
    程序進行中，先就被訴事實為有罪之陳述，經告知其簡式審
    判程序之旨，並聽取公訴人、被告之意見後，本院合議庭業
    已依刑事訴訟法第273條之1第1項之規定，裁定由受命法官
    獨任以簡式審判程序進行本案之審理，且依同法第273條之2
    規定，簡式審判程序之證據調查，不受同法第159條第1項、
    第161條之2、第161條之3、第163條之1及第164條至第170條
    規定之限制，合先敘明。
貳、實體方面
一、認定事實所憑之證據及理由
  (一)上揭事實，業據被告乙○○於本院準備程序及審理時坦承不
    諱，且被告於97年1月30日為警查獲後於同日晚間9時50分許
    所採集之尿液，經警送請台灣尖端先進生技醫藥股份有限公
    司檢驗結果，呈嗎啡陽性反應等情，有基隆市警察局第三分
    局97年1月30日基警三分偵字第0970360386號偵辦毒品案件
    尿液檢體對照表暨上述公司97年2月15日基三-16號濫用藥物
    檢驗報告各1份附卷可稽，足認被告之自白與事實相符，其
    確於上揭時、地，施用第一級毒品海洛因，應堪認定。
  (二)又被告前因施用第一級案件，經本院裁定送觀察、勒戒後，
    認有繼續施用毒品之傾向，再經本院裁定令入戒治處所施以
    強制戒治，於92年2月7日停止戒治，並於92年6月27日戒治
    期滿執行完畢等情，有臺灣高等法院被告全國前案紀錄表、
    臺灣基隆地方法院檢察署刑案資料查註紀錄表及全國施用毒
    品紀錄表附卷可按。故本案事證明確，被告係強制戒治執行
    完畢釋放後，5年內再犯本件施用第一級毒品海洛因之犯行
    堪以認定，應依法論科。
二、論罪科刑：
  (一)按海洛因係毒品危害防制條例所列管之第一級毒品，為該條
    例第2條第2項第1款所明定，被告予以施用，核其所為，係
    犯毒品危害防制條例第10條第1項之施用第一級毒品罪。其
    持有第一級毒品海洛因係供施用，其持有第一級毒品之低度
    行為為施用第一級毒品之高度行為所吸收，不另論罪。
  (二)查被告曾受前揭所載刑之科刑及執行完畢，有臺灣高等法院
    被告前案紀錄表1份在卷可按，其受有期徒刑執行完畢後，5
    年內故意再犯本件有期徒刑以上之罪，為累犯，應依刑法第
    47條第1項規定加重其刑。
  (三)爰審酌海洛因對於人體會產生成癮性，係足以危害個人健康
    及社會安全之管制藥物，被告前已有施用毒品之前科，復經
    觀察、勒戒、強制戒治後，猶不知戒除施用毒品惡習，再犯
    本件施用第一級毒品罪，顯見其毒癮甚深，自不宜輕縱，暨
    兼衡其犯罪之自我麻醉動機、所生自我戕害結果，於他人尚
    不致造成損害及其犯後坦承犯行之態度等一切情狀，量處如
    主文所示之刑，以示懲儆。
三、應適用之法條：
    依刑事訴訟法第273條之1第1項、第299條第1項前段，毒品
    危害防制條例第10條第1項、第23條第2項，刑法第11條前段
    、第47條第1項，判決如主文。
四、對於本件判決如有不服，得自收受送達後10日內，向本院提
    出上訴書狀，上訴於臺灣高等法院。
本案經檢察官甲○○到庭執行職務。
中    華    民    國    97    年    4     月    30    日
                  刑事第一庭法  官  王美婷
以上正本證明與原本無異。
對於本件判決如有不服，應於收受送達後10日內，向本院提出上
訴書狀，上訴於臺灣高等法院，並按他造當事人之人數附具繕本
。
中    華    民    國    97    年    4     月    30    日
                            書記官  明祖斌
附錄本案論罪科刑法條：
毒品危害防制條例第10條第1項
施用第一級毒品者，處 6 月以上 5 年以下有期徒刑。


司法院資訊處製作；財團法人民間司法改革基金會備份。
